臺灣臺北地方法院刑事判決
110年度審訴字第2064號
公  訴  人  臺灣臺北地方檢察署檢察官
被      告  巫浩銓




上列被告因詐欺等案件，經檢察官提起公訴（110年度偵字第305
04號），被告於本院準備程序中就被訴事實為有罪之陳述，經告
知簡式審判程序之旨，並聽取公訴人、被告之意見後，本院合議
庭裁定由受命法官獨任進行簡式審判程序，並判決如下：
    主      文
巫浩銓犯三人以上共同詐欺取財罪，處有期徒刑壹年肆月。
    事實及理由
一、本件犯罪事實及證據，除證據部分補充「被告巫浩銓於本院
    準備程序及審理時之自白（見本院卷第86、92頁）」外，餘
    均引用起訴書之記載（如附件）。
二、論罪科刑：
　㈠核被告所為，係犯刑法第339條之4第1項第2款之三人以上共
    同詐欺取財罪，及洗錢防制法第14條第1項之一般洗錢罪。
　㈡共同正犯，係共同實行犯罪行為之人，在共同意思範圍內，
    各自分擔犯罪行為之一部，相互利用他人之行為，以達其犯
    罪之目的，其成立不以全體均參與實行犯罪構成要件之行為
    為要件，其行為分擔，亦不以每一階段皆有參與為必要，倘
    具有相互利用其行為之合同意思所為，仍應負共同正犯之責
    。查被告知悉告訴人鍾傅寶珠遭詐欺集團成員詐騙而將款項
    交出，仍前往拿取款項，並將款項繳回詐欺集團，使所屬詐
    欺集團得以順利完成詐欺取財及洗錢行為，確保獲得不法利
    潤，是被告於集團分工中，屬實現詐欺取財及洗錢行為不可
    或缺之角色，足見被告就本件所為，係與暱稱「小可」之人
    及其他詐欺集團成員間，具有相互利用之共同犯意，並各自
    分擔部分犯罪行為，應論以共同正犯。
  ㈢被告係一行為同時觸犯上開2罪名，屬想像競合犯，應依刑法
    第55條規定，從一重之三人以上共同詐欺取財罪處斷。
　㈣被告前因偽造文書等案件，經臺灣新竹地方法院以107年度竹
    簡字第1173號判決判處有期徒刑2月確定，於民國108年6月1
    0日易科罰金執行完畢等情，有臺灣高等法院被告前案紀錄
    表1份（見本院卷第13至14頁）在卷可查，其受有期徒刑執
    行完畢後，5年內故意再犯本件有期徒刑以上之罪，為累犯
    。依司法院大法官釋字第775號解釋意旨，審酌被告前開所
    犯與本案所犯洗錢、三人以上共同犯詐欺取財等罪之罪質不
    同，犯罪手段、動機、行為態樣亦屬有別，難認其對於本案
    犯行具有累犯之特別惡性及對於刑罰反應力薄弱之情形，爰
    不予加重其法定最低本刑。　
　㈤「犯（洗錢防制法）前2條之罪，在偵查或審判中自白者，減
    輕其刑」，洗錢防制法第16條第2項定有明文。然按想像競
    合犯之處斷刑，本質上係「刑之合併」，其所謂從一重處斷
    ，乃將想像競合犯組成之評價上數罪，合併為科刑一罪，其
    所對應之刑罰，亦合併其評價上數罪之數法定刑，而為一個
    處斷刑。易言之，想像競合犯侵害數法益者皆成立犯罪，論
    罪時必須輕、重罪併舉論述，同時宣告所犯各罪名，包括各
    罪有無加重、減免其刑之情形，亦應說明論列，量刑時併衡
    酌輕罪部分量刑事由，評價始為充足，然後依刑法第55條前
    段規定「從一重處斷」，非謂對於其餘各罪可置而不論。因
    此，法院決定處斷刑時，雖以其中最重罪名之法定刑，做為
    裁量之準據，惟於裁量其輕重時，仍應將輕罪合併評價在內
    （最高法院108年度台上字第4405號判決、108年度台上大字
    第3563號裁定意旨參照）。查被告就本件所犯構成洗錢行為
    之構成要件事於本院準備程序及審理時有所自白，原應就其
    所犯一般洗錢罪，依上開規定減輕其刑；惟被告所犯一般洗
    錢罪屬想像競合犯其中之輕罪，亦即被告就前開犯行係從一
    重之三人以上共同詐欺取財罪，就被告此部分想像競合輕罪
    得減刑部分，依上開說明，僅由本院於後述依刑法第57條量
    刑時一併衡酌該部分減輕其刑事由，附此說明。
　㈥爰審酌被告加入詐欺集團以獲取不法利益，不僅侵害告訴人
    之財產法益，且影響社會治安，實屬不該；惟念被告犯後坦
    承犯行，已見悔意，並於本院審理期間表示願與告訴人和解
    並賠償告訴人所受之損害，惟因告訴人經本院通知後表示不
    到庭、不求償，致無法達成和解等情，有公務電話紀錄1紙
    （見本院卷第71頁）在卷可憑，堪認被告犯後態度尚可。兼
    衡被告於詐欺集團中並非擔任主導角色，暨其犯罪動機、手
    段、於本院審理時自陳之智識程度及家庭生活狀況（見本院
    卷第92至93頁）、所犯洗錢犯行部分符合洗錢防制法第16條
    第2項減刑要件、素行等一切情狀，量處如主文所示之刑，
    以資懲儆。
三、被告於本院準備程序時供稱：本件我沒有獲得任何報酬等語
    （見本院卷第86頁）。又卷內並無積極證據足認被告有因本
    案犯行獲得任何利益或報酬，自無庸宣告沒收犯罪所得。
據上論斷，應依刑事訴訟法第273條之1第1項、第299條第1項前
段、第310條之2、第454條第2項，洗錢防制法第14條第1項，刑
法第11條前段、第28條、第339條之4第1項第2款、第55條，刑法
施行法第1條之1第1項，判決如主文。
本案經檢察官林晉毅提起公訴，檢察官吳春麗到庭執行職務。 
中　　華　　民　　國　　111 　年　　4 　　月　　6　　日
　　　　　　　　　刑事第二十一庭  法　官　倪霈棻
上正本證明與原本無異。 
如不服本判決應於收受送達後20日內向本院提出上訴書狀，並應
敘述具體理由；其未敘述上訴理由者，應於上訴期間屆滿後20日
內向本院補提理由書（均須按他造當事人之人數附繕本）「切勿
逕送上級法院」。告訴人或被害人如對於本判決不服者，應具備
理由請求檢察官上訴，其上訴期間之計算係以檢察官收受判決正
本之日期為準。 
                                  書記官  陳怡君
中　　華　　民　　國　　111 　年　　4 　　月　　7 　　日
附錄本案論罪科刑法條全文：
中華民國刑法第339條之4
犯第339條詐欺罪而有下列情形之一者，處1年以上7年以下有期
徒刑，得併科1百萬元以下罰金：
一、冒用政府機關或公務員名義犯之。
二、三人以上共同犯之。
證、以廣播電視、電子通訊、網際網路或其他媒體等傳播工具，
前項之未遂犯罰之。
洗錢防制法第14條
有第二條各款所列洗錢行為者，處7年以下有期徒刑，併科新臺
幣5百萬元以下罰金。
前項之未遂犯罰之。
前二項情形，不得科以超過其特定犯罪所定最重本刑之刑。